【裁判字號】    99,易緝,47
【裁判日期】    990331
【裁判案由】    毒品危害防制條例
【裁判全文】
臺灣臺北地方法院刑事判決              99年度易緝字第47號
公  訴  人  臺灣臺北地方法院檢察署檢察官
被      告  甲○○
上列被告因違反毒品危害防制條例案件，經檢察官提起公訴（97
年度毒偵字第3049號），被告於準備程序中就被訴事實為有罪之
陳述，經本院告知簡式審判程序意旨，並聽取公訴人及被告之意
見後，本院合議庭裁定由受命法官獨任依簡式審判程序審理，判
決如下：
    主  文
甲○○施用第二級毒品，處有期徒刑陸月，如易科罰金，以新臺
幣壹仟元折算壹日。
    事  實
一、甲○○前於民國81年間因違反麻醉藥品管理條例，經臺灣花
    蓮地方法院以81年度訴字第364 號判決判處有期徒刑2 年6
    月，經臺灣高等法院花蓮分院以82年度上訴字第59號撤銷原
    判決改判處有期徒刑2 月，又於同年間因違反同條例案件，
    經臺灣花蓮地方法院以82年度易緝字第13號判決判處有期徒
    刑8 月，再於82年間因違反同條例案件，經本院以84年度易
    緝字第215 號判決判處有期徒刑10月，上開3 案件之宣告刑
    ，經本院以84年度聲字第930 號裁定定應執行有期徒刑3 年
    3 月確定（下稱甲執行刑），復於82年間因違反同條例案件
    ，經臺灣花蓮地方法院以84年度訴緝字第10號判決判處無罪
    ，經臺灣高等法院花蓮分院以84年度上訴字第241 號判決駁
    回上訴，經最高法院以85年度台上字第387 號撤銷原判決發
    回更審，經臺灣高等法院以85年度上更一字第10號判決仍維
    持原判決駁回上訴，復經最高法院以85年度台上字第3813號
    判決發回更審，嗣經臺灣高等法院以85年度上更二字第55號
    判決判處有期徒刑5 年2 月確定（下稱乙執行刑），甲乙執
    行刑經接續執行，於87年8 月24日假釋付保護管束，於92年
    3 月14日保護管束期滿未經撤銷視為執行完畢（不構成累犯
    ）。另於95年間因施用毒品案件，經臺灣板橋地方法院以95
    年度毒聲字第733 號裁定送觀察、勒戒後，經評定有繼續施
    用毒品傾向，由臺灣板橋地方法院以95年度毒聲字第1063號
    裁定令入戒治處所強制戒治，於96年4 月25日停止處分出監
    ，於96年6 月1 日縮刑期滿，並經臺灣板橋地方法院檢察署
    檢察官於96年11月28日以96年度戒毒偵字第496 號不起訴處
    分確定。詎仍不知戒絕毒癮，明知甲基安非他命係毒品危害
    防制條例第2 條第2 項第2 款所明定之第二級毒品，不得持
    有及施用，仍基於施用第二級毒品甲基安非他命之犯意，於
    97年7 月18日16時許，在其真實姓名年籍不詳綽號「小芬」
    之友人位在臺北市○○區○○街住處，以將第二級毒品甲基
    安非他命置放在玻璃球內燒烤吸取其煙霧之方式，施用第二
    級毒品甲基安非他命1 次。嗣於97年7 月19日18時25分許，
    為警以毒品調驗人口採集尿液送驗後，呈甲基安非他命及安
    非他命陽性反應，始知上情。
三、案經臺北市政府警察局萬華分局報請臺灣臺北地方法院檢察
    署檢察官偵查起訴。
    理  由
一、按本件被告甲○○所犯係死刑、無期徒刑、最輕本刑為3 年
    以上有期徒刑以外之罪，其於準備程序就前揭被訴事實為有
    罪之陳述，經受命法官告知簡式審判程序之旨，並聽取其與
    公訴人之意見後，本院認無不得或不宜改依簡式審判程序進
    行之處，爰依刑事訴訟法第273 條之1 第1 項、第284 條之
    1 ，裁定本件由受命法官獨任進行簡式審判程序，合先敘明
    。
二、訊據被告對於上揭時、地施用第二級毒品甲基安非他命之犯
    行坦承不諱，且被告為警查獲後許所採集之尿液，經送驗結
    果，呈甲基安非他命及安非他命陽性反應，此有台灣尖端先
    進生技醫藥股份有限公司97年7 月30日濫用藥物檢驗報告、
    應受尿液採驗人尿液檢體採集送驗紀錄表各1 張存卷可參。
    是被告前揭自白與事實相符，應堪採為認定被告有罪之證據
    。
三、被告前於95年間因施用毒品案件，經臺灣板橋地方法院以95
    年度毒聲字第733 號裁定送觀察、勒戒後，經評定有繼續施
    用毒品傾向，由臺灣板橋地方法院以95年度毒聲字第1063號
    裁定令入戒治處所強制戒治，於96年4 月25日停止處分出監
    ，於96年6 月1 日縮刑期滿，並經臺灣板橋地方法院檢察署
    檢察官於96年11月28日以96年度戒毒偵字第496 號不起訴處
    分確定，此有臺灣高等法院被告前案紀錄表1 紙在卷足參，
    其於前案觀察、勒戒及強制戒治執行完畢後，5 年內再犯
    本件施用毒品罪之事實，事證明確，應予依法論科。
四、查甲基安非他命係毒品危害防制條例第2 條第2 項第2 款所
    稱之第二級毒品，不得非法持有、施用。核被告所為，係犯
    毒品危害防制條例第10條第2 項之施用第二級毒品罪。其持
    有第二級毒品後進而施用，其持有之低度行為，應為施用之
    高度行為所吸收，不另論罪。爰審酌被告經觀察、勒戒及強
    制戒治執行完畢後，仍不知戒惕，無視於毒品對於自身健康
    之戕害及國家對於杜絕毒品犯罪之禁令，再次施用毒品，惡
    性非輕，然念及坦承犯行及所犯為自戕行為等一切情狀，量
    處如主文所示之刑，並諭知易科罰金之折算標準，以示儆懲
    。
據上論斷，應依刑事訴訟法第273 條之1 第1 項、第284 條之1
、第299 條第1 項前段，毒品危害防制條例第10條第2 項，刑法
第11條前段、第41條第1 項前段，判決如主文。
本案經檢察官盧姿如到庭執行職務。
中    華    民    國    99    年    3     月    31    日
                  刑事第十八庭  法  官  林芳華
以上正本證明與原本無異。
如不服本判決應於收受送達後10日內向本院提出上訴書狀，並應
敘述具體理由；其未敘述上訴理由者，應於上訴期間屆滿後20日
內向本院補提理由書（均須按他造當事人之人數附繕）「切勿逕
送上級法院」。
                                書記官  林鈴芬
中    華    民    國    99    年    3     月    31    日
附錄本案論罪科刑法條
毒品危害防制條例第10條
施用第一級毒品者，處 6 月以上 5 年以下有期徒刑。
施用第二級毒品者，處 3 年以下有期徒刑。

司法院資訊處製作；財團法人民間司法改革基金會備份。
